【裁判字號】    97,訴,459
【裁判日期】    970523
【裁判案由】    毒品危害防制條例
【裁判全文】
臺灣板橋地方法院刑事判決               97年度訴字第459號
公  訴  人  臺灣板橋地方法院檢察署檢察官
被      告  甲○○
上列被告因違反毒品危害防制條例案件，經檢察官提起公訴（97
年度毒偵字第390 號），被告於本院準備程序中就被訴之事實為
有罪之陳述，經本院合議庭裁定由受命法官獨任進行簡式審判程
序審理，判決如下：
    主  文
甲○○施用第一級毒品，累犯，處有期徒刑拾月；扣案第一級毒
品海洛因壹包（淨重參點零柒公克）沒收銷燬之；上開海洛因之
外包裝袋壹個及電子磅秤壹臺均沒收之。又施用第二級毒品，累
犯，處有期徒刑捌月；扣案第二級毒品甲基安非他命壹包（驗餘
淨重貳點伍玖貳捌公克）沒收銷燬之；上開甲基安非他命之外包
裝袋壹個、吸食器壹組及電子磅秤壹臺均沒收之。應執行有期徒
刑壹年肆月；扣案第一級毒品海洛因壹包（淨重參點零柒公克）
及甲基安非他命壹包（驗餘淨重貳點伍玖貳捌公克）均沒收銷燬
之；上開海洛因及甲基安非他命之外包裝袋各壹個、吸食器壹組
及電子磅秤壹臺均沒收之。
    事實及理由
壹、程序方面
    刑事訴訟法第二百七十三條之一第一項規定除被告所犯為死
    刑、無期徒刑、最輕本刑為三年以上有期徒刑之罪或高等法
    院管轄第一審案件者外，於審判期日前之程序進行中，被告
    先就被訴事實為有罪之陳述時，審判長得告知被告簡式審判
    程序之旨，並聽取當事人、代理人、辯護人及輔佐人之意見
    後，裁定進行簡式審判程序。查本案被告甲○○被訴違反毒
    品危害防制條例案件，非前開不得進行簡式審判程序之案件
    ，經被告於本院審理時就被訴之事實為有罪之陳述，且經本
    院告知被告簡式審判程序之旨，聽取被告及檢察官之意見後
    ，爰依刑事訴訟法第二百七十三條之一第一項規定裁定改依
    簡式審判程序審判之，先予敘明。
貳、實體方面
一、本件犯罪事實：
  (一)甲○○前於民國九十年間因施用毒品案件，經臺灣桃園地方
    法院以九十年度毒聲字第四六三二號裁定令入勒戒處所觀察
    、勒戒後，認有繼續施用毒品之傾向，復經同院以九十一年
    度毒聲字第三一○號裁定令入戒治處所施以強制戒治，於九
    十一年七月二十四日停止強制戒治出所，所餘戒治期間付保
    護管束，迄九十二年一月三十日保護管束期滿未經撤銷其強
    制戒治以已執行完畢論，並由臺灣桃園地方法院檢察署檢察
    官以九十年度毒偵字第三八九四號提起公訴，經臺灣桃園地
    方法院以九十一年度桃簡字第二五三號判決判處有期徒刑六
    月確定，於九十二年二月二十日易科罰金執行完畢。
  (二)詎甲○○猶未悛悔警惕，明知海洛因及甲基安非他命係毒品
    危害防制條例所列之第一、二級毒品，不得施用及持有，仍
    於強制戒治執行完畢釋放後五年內，先基於施用第二級毒品
    甲基安非他命之犯意，於九十六年十二月十六日凌晨某時，
    在停放於臺北縣林口鄉○○路旁自己所有之貨車上，以將甲
    基安非他命置於玻璃球內燒烤吸其煙氣之方式，施用甲基安
    非他命一次；另基於施用第一級毒品海洛因之犯意，於同日
    凌晨施用甲基安非他命後三小時之某時，在同一地點，以將
    海洛因摻入香菸點燃吸食之方式施用海洛因一次。嗣於同年
    月十七日上午八時三十分許（起訴書誤載為「同日八時三十
    分許」），在臺北縣林口鄉下福村幸福球場西區第三洞處，
    為警查獲，並在甲○○駕駛之貨車上扣得其所有供己施用毒
    品所用之海洛因一包（淨重三點零七公克）、甲基安非他命
    一包（淨重二點五九四零公克、驗餘淨重二點五九二八公克
    ）、吸食器一組及量秤購得毒品重量之電子磅秤一臺；另扣
    得甲○○所有帳冊一本、現金新臺幣（下同）九萬三千六百
    元、乙鈌切割器一組及電動油壓剪一枝（甲○○所涉竊盜罪
    嫌，由檢察官另案偵辦）。
  (三)案經臺北縣政府警察局新莊分局報告臺灣板橋地方法院檢察
    署檢察官偵查起訴。
二、本件證據：
  (一)被告甲○○於偵查中、本院準備程序及審理時之自白。
  (二)臺北縣政府警察局新莊分局偵辦毒品案被移送者姓名及代碼
    對照表、臺灣檢驗科技股份有限公司九十七年一月二日濫用
    藥物檢驗報告、法務部調查局九十七年一月十五日調科壹字
    第０九七二三○○四○五○號鑑定書、交通部民用航空局航
    空醫務中心九十六年十二月二十六日航藥鑑字第○九六二三
    二九號毒品鑑定書及臺灣高等法院被告前案紀錄表各一份。
  (三)扣案海洛因一包（淨重三點零七公克）、甲基安非他命一包
    （淨重二點五九四零公克、驗餘淨重二點五九二八公克）、
    吸食器一組及電子磅秤一臺。
三、論罪科刑之法律適用：
  (一)核被告甲○○所為，係犯毒品危害防制條例第十條第一項之
    施用第一級毒品罪及同條第二項之施用第二級毒品罪。其施
    用第一、二級毒品前後持有第一、二級毒品之低度行為經施
    用之高度行為所吸收，均不另論罪。被告所犯上開二罪間，
    犯意各別，罪名互殊，應予分論併罰。又被告有前揭事實欄
    所載犯罪科刑及執行情形，有臺灣高等法院被告前案紀錄表
    在卷可佐，其於有期徒刑執行完畢後五年內，故意再犯本案
    有期徒刑以上之罪，為累犯，應依法加重其刑。爰審酌被告
    有如事實欄所示施用毒品而經觀察勒戒、強制戒治及執行刑
    罰之紀錄，素行不良，詎其猶未悛悔警惕，再犯本案施用第
    一、二級毒品之罪，顯未因前所受之觀察勒戒、強制戒治及
    刑罰執行而決心改過，矯正其行，且被告施用毒品不但足以
    導致精神障礙、性格異常，甚至造成生命危險，戕害個人身
    心健康，對社會治安可能之危害程度非輕，並斟酌其施用第
    一、二級毒品之次數及犯罪後坦承犯行之態度等一切情狀，
    分別量處如主文所示之刑，並定其應執行刑，以示儆懲。
  (二)末查，扣案海洛因一包（淨重三點零七公克）及甲基安非他
    命一包（淨重二點五九四公克、驗餘淨重二點五九二八公克
    ）為查獲之毒品，有上開鑑定書可參，不問屬於犯人與否，
    應依毒品危害防制條例第十八條第一項前段規定，於各該主
    文項下宣告沒收銷燬之；又上開海洛因之外包裝袋一個，為
    被告所有供上開施用第一級毒品犯罪所用之物；甲基安非他
    命之外包裝袋一個及吸食器一組，為被告所有供上開施用第
    二級毒品犯罪所用之物；電子磅秤一臺為被告所有供上開施
    用第一、二毒品犯罪所用之物，均據被告供明在卷，爰均依
    刑法第三十八條第一項第二款規定，分別於各該主文項下宣
    告沒收之。至扣案被告所有帳冊一本、現金九萬三千六百元
    、乙鈌切割器一組及電動油壓剪一枝，與本案構成要件事實
    無關聯性，爰均不為沒收之諭知。
四、應適用之法條：應依刑事訴訟法第二百七十三條之一第一項
    、第二百九十九條第一項前段、第三百十條之二、第四百五
    十四條第二項，毒品危害防制條例第十條第一項、第二項、
    第十八條第一項前段，刑法第十一條前段、第四十七條第一
    項、第五十一條第五款、第三十八條第一項第二款，判決如
    主文。
五、如不服本判決，得自收受送達之日起十日內敘明上訴理由向
    本院提出上訴狀。
本案經檢察官林珮菁到庭執行職務。
中    華    民    國    97    年    5     月    23    日
                  刑事第九庭    法  官  張筱琪
上列正本證明與原本無異。
如不服本判決，應於送達後十日內敘明上訴理由，向本院提出上
訴狀
                                書記官  林怡君
中    華    民    國    97    年    5     月    23    日
附錄本案論罪科刑法條全文：
毒品危害防制條例第十條
施用第一級毒品者，處六月以上五年以下有期徒刑。
施用第二級毒品者，處三年以下有期徒刑。


司法院資訊處製作；財團法人民間司法改革基金會備份。
